【裁判字號】    97,裁,4638
【裁判日期】    970930
【裁判案由】    綜合所得稅
【裁判全文】
最  高  行  政  法  院  裁  定
                                      97年度裁字第4638號
再 審原 告  甲○○○
                            送.
                            羅.
再 審被 告  財政部臺灣省北區國稅局
代  表  人  陳文宗
                            送.
上列當事人間綜合所得稅事件，再審原告對於中華民國96年12月
31日本院96年度判字第2104號判決，提起再審之訴，本院裁定如
下：
    主  文
再審之訴駁回。
再審訴訟費用由再審原告負擔。
    理  由
一、按提起再審之訴，應依行政訴訟法第277條第1項第4款之規
    定表明再審理由，此為必須具備之程式。所謂表明再審理由
    ，必須指明確定判決有如何合於法定再審事由之具體情事，
    始為相當。倘僅泛言有何條款之再審事由，而無具體情事者
    ，尚難謂已合法表明再審理由。如未表明再審理由，法院無
    庸命其補正。
二、本件再審原告主張本院96年度判字第2104號確定判決有行政
    訴訟法第273條第1項第1款所定事由，對之提起再審之訴，
    其再審意旨略以：本件應仍有財政部民國81年5月29日臺財
    稅第000000000號、69年5月8日臺財稅第33694號函釋之適用
    ，原確定判決違反稅捐稽徵法第1條之1規定。第一紡織工業
    股份有限公司(下稱第一紡織公司)辦理減資實係將股東增資
    投入之股本返還予股東，股東僅係取回其增資投入公司之固
    有財產，並無所得發生，原確定判決認系爭所得屬所得稅法
    第14條第1項第1類之營利所得，適用法規即有違法。又再審
    原告依據有效之函令所決定經濟行為，其信賴應受保護，原
    確定判決無視再審原告主張，未詳具判決理由，違反行政罰
    法第8條及司法院釋字第616號解釋意旨等語。查再審原告之
    配偶徐敬德係第一紡織公司股東，該公司於82年10月14日登
    記資本額新臺幣（下同）28,600,000元，84年4月及84年5月
    間各以出售土地之溢價收入14,300,000元及150,000,000元
    轉列資本公積並辦理增資，嗣於85年11月21日辦理減資150,
    000,000元，以現金收回資本公積轉增資配發股東之股票，
    使股東實質上取得該公司因出售土地所獲得之溢價收入，再
    審原告之配偶徐敬德因公司減資收回增資股票取得現金10,4
    89,510元，再審被告乃以再審原告配偶於85年度取得該公司
    減資後配發之前開股份現金為股東營利所得，再審原告漏未
    申報，予以補徵所得稅及裁罰。此復據原確定判決敘明：第
    一紡織公司利用增資、減資方式將出售土地分配股東規避稅
    負，依實質課稅原則，其以現金資本公積轉增資配發股票，
    將其出售土地增益分配予股東，非屬股東轉讓性質，與財政
    部前開69年函釋、81年函釋內容亦不符，自無稅捐稽徵法第
    1條之1規定之適用。又上訴人無法證明其資金另有規劃而有
    信賴表現之行為，未符信賴保護要件。且第一紡織公司於增
    減資後幾無營運，顯係將出售土地之利益分配與該公司股東
    ，係屬盈餘分配之性質，自應列為股東之營利所得等情甚詳
    。經核再審原告表明之再審理由，業經再審原告在上開訴訟
    程序時提出主張，並經原確定判決及原審判決論駁，再審原
    告仍執陳詞而為主張，然未具體指明原確定判決及原審判決
    所適用之法規與該案應適用之現行法規究有如何相違背，或
    與解釋、判例有所牴觸之情形，其泛謂原確定判決及原審判
    決有不適用法規之違法，難謂已合法表明法定再審事由，依
    上說明，其再審之訴不合法，應予駁回。另本件行為時，行
    政罰法尚未公布施行，自無適用該法之餘地；又司法院釋字
    第616號解釋乃係就所得稅法第108條之1第1項有關加徵滯報
    金所為規定，有違憲法比例原則而為解釋，核與本件再審原
    告係因漏稅而補稅並裁處罰鍰無涉，再審原告援引行政罰法
    及司法院釋字616號解釋，亦難據為合法之再審理由，附此
    指明。
三、據上論結，本件再審之訴為不合法。依行政訴訟法第278條
    第1項、第104條、民事訴訟法第95條、第78條，裁定如主文
    。
中    華    民    國    97    年    9     月    30    日
                    最高行政法院第三庭
                        審判長法官  黃  璽  君
                              法官  黃  清  光
                              法官  曹  瑞  卿
                              法官  黃  本  仁
                              法官  吳  東  都
以  上  正  本  證  明  與  原  本  無  異
中    華    民    國    97    年    9     月    30    日
                              書記官  彭  秀  玲


司法院資訊處製作；財團法人民間司法改革基金會備份。
